臺灣臺中地方法院刑事判決　　　　　　　　　　　　九十一年度訴字第二二一號
　　公　訴　人　臺灣臺中地方法院檢察署檢察官
　　被　　　告　乙○○
　　選任辯護人　王正喜
　　被　　　告　丙○○
　　選任辯護人　蔡得謙
　　　　　　　　何立斌
　　　　　　　　楊國煜律師
右列被告因詐欺案件，經檢察官提起公訴（九十一年度偵字第一三四０號），本院判
決如左：
    主  文
乙○○、丙○○幫助意圖為自己不法之所有，以詐術使人將本人之物交付，各處有期
徒刑月，如易科罰金，均以佰元折算壹日。均緩刑貳年。
    事  實
一、乙○○應知綽號「阿邦」之成年男子（真實姓名、年籍不詳）於民國九十年十二
    ，打電話向其表示欲以新台幣（下同）一萬八千元之代價，向其收購存摺、提款
    卡之目的，可能是為掩飾其犯罪所得，又惟恐「阿邦」以其存摺、提款卡從事不
    法行為，竟不顧他人可能遭受損害之危險，基於幫助他人犯罪之不確定故意，轉
    而向丙○○表示願以一萬三千元之代價購買其存摺、提款卡。丙○○亦應知他人
    收購其存摺、提款卡之目的，可能是為掩飾犯罪所得，竟亦不顧他人可能遭受損
    害之危險，基於幫助他人犯罪之不確定故意，於九十年十二月三日至臺中市○○
    路○段三三七號亞太商業銀行文心分行，以一百元申請開戶，取得帳號0000
    000─２２─２８２３０７號帳戶之存摺、提款卡，以一萬三千元出售給乙○○，乙○○再以一萬八千元轉售給綽號「阿邦」之男子使用，乙○○、丙○○因
    而分別獲得五千元、一萬三千元之不法利益。嗣有甲○○欲為其姪子孫毅樺購買
    手機，見九十年十一月二十九日聯合報第四十七版登有「誠聯通信廣場，當紅手
    機特賣全部現金交易，可舊機換新機，ＬＧ６００、ＳＤ８００、３３００、８
    ３１０、８８５０、Ｖ６０、Ｖ６６、Α２８８、Α３００、Ｉ６６、Ｉ１０８
，一律二千元，保證公司貨，二年保固全新全配可驗貨，滿意再付款，歡迎比較
    ，速洽小喬，0000－000000、0000－000000」之廣告，遂
    撥打前開廣告所刊登之聯絡電話，向某真實姓名、年籍不詳之男子洽購ＮＯＫＩ
    Ａ８８５０手機二支，該名男子要求其以提款卡轉帳方式付款，並佯稱轉帳成功
    後三分鐘就會有人將其所購買之手機送至其所在地點，致甲○○陷於錯誤，於九
    十年十二月五日十八時四十九分許至林口鄉農會南勢辦事處所設自動櫃員機，以
    其提款卡轉帳四千零四元至丙○○申請之前述帳戶，惟轉帳成功後，甲○○即無
    法再與誠聯通信廣場取得聯絡，至此始知受騙。
二、案經甲○○訴由臺中市警察局第六分局報請臺灣臺中地方法院檢察署檢察官偵查
    起訴。
    月初
    理  由
一、訊據被告乙○○、丙○○固不否認右述事實，但均矢口否認有何幫助詐欺之犯行
    ，被告乙○○辯稱：伊是在金錢豹中港店當領班時認識綽號「阿邦」之男子，「
    阿邦」說其經營網路購物營業額太大，必須節稅，因此欲將營業額分散至購得之
    帳戶，因為伊在金錢豹上班要報稅，所以沒有將伊自己的帳戶賣給他，伊不知「
    阿邦」是要做違法之事，否則也不會介紹丙○○去賣帳戶云云；被告丙○○則辯
    稱：伊是將帳戶賣給被告乙○○，伊不知他將存摺、提款卡拿給何人，當初乙○○是說網路購物要使用，並稍微提到是稅賦的問題，因為伊信任乙○○，所以沒
    有多問云云。惟查，右揭事實業據被害人甲○○於警詢、偵查中指述甚詳，並有
    0000000─２２─２８２３０７號帳戶存摺交易往來明細查詢單影本、九
    十年十一月二十九日聯合報第四十七版分類廣告影本、自動櫃員機存戶交易明細
    各一份附卷可稽。又存摺與提款卡係個人重要之物品，若非知悉用途且有利可圖
    ，焉有草率交付他人之可能，凡社會上具有通常知識經驗之人，就此均應可預見
    取得帳戶者可能欲利用其帳戶以隱匿資金流向及款項之真正提領人，乃被告二人
    竟置此於不顧，為求取得款項，仍將前開存摺、提款卡交予不詳姓名之人持有，
    顯然係對帳戶若被他人用以犯罪（包括從事詐欺犯罪在內），亦不違背其本意，
    參以被告乙○○業於九十一年一月二十九日偵訊時供稱：「阿邦本來是請我去開
    戶把存摺、提款卡賣給他，他說是做網路購物用的，但我擔心會有一些犯法的事
    情，我就不敢賣我自己的給他，所以我就把這件事告訴丙○○，他願意去開戶賣
    存摺，我從中間賺五千元。：：：阿邦年紀約三十幾歲。他之前有拿一支手機給
    我，說他會打那支手機給我叫我去幫他領錢，但我會害怕，就把該手機丟掉了。
    」等語，益徵其確有幫助他人從事詐欺犯罪之不確定故意，堪認被告二人所辯均
    係卸責之詞，不足採信。被告丙○○於九十年十二月三日開戶後，旋即將存摺、
    提款卡以一萬三千元出售給乙○○，乙○○再以一萬八千元轉售給綽號「阿邦」
    之男子使用，使其得以遂行前述詐欺犯罪，被告二人構成幫助刑法詐欺罪之犯行
    ，事證明確，均堪以認定。
二、基於前述事實，該綽號「阿邦」之人，顯係意圖為自己不法所有，利用虛偽不實
    之廣告，以須先轉帳付款為由欺瞞被害人甲○○，而藉被告丙○○所出具之帳戶
    向被害人甲○○詐得四千零四元，其行為係犯刑法第三百三十九條第一項之詐欺
    取財罪。核被告乙○○、丙○○所為，均係犯刑法第三十條第一項、第三百三十
    九條第一項之幫助詐欺取財罪。又本件僅查悉甲○○一名被害人，尚難認綽號「
    阿邦」者係以犯詐欺罪為常業，公訴人認被告二人係犯刑法第三十條第一項、第
    三百四十條之幫助常業詐欺罪，尚有未洽，起訴法條應予變更。又刑法第三十條
    第二項規定：「從犯之處罰，得按正犯之刑減輕之」，爰依上開規定，減輕被告
    乙○○、丙○○之刑。爰審酌被告乙○○、丙○○因貪圖小利，竟出售帳戶使得
    他人易於實施犯罪，不利追查，並造成被害人之損失，然被害人損失之金額不大
    損害非鉅，及其二人均無不良素行（此有臺灣高等法院被告全國前案紀錄表在卷
    可憑），犯後態度尚稱良好等一切情狀，各量處如主文所示之刑，並均諭知易科
    罰金之折算標準。末查被告乙○○、丙○○前均未曾受有期徒刑以上刑之宣告，
    有臺灣高等法院被告全國前案紀錄表在卷可按，被告二人業於九十一年十一月二
    十八日匯款四千零四元給被害人甲○○以填補其所受之損害，有郵政國內匯款執
    據一紙在卷可憑，足認其二人頗有悔意，經此教訓，當知警惕而無再犯之虞，本
    院綜核各情，所宣告之刑，認以暫不執行為適當，爰均併予宣告緩刑二年，以啟
    自新。
據上論斷，應依刑事訴訟法第二百九十九條第一項前段、第三百條，刑法第三十條第
一項、第三百三十九條第一項、第三十條第二項、第四十一條第一項前段、第七十四
條第一款，罰金罰鍰提高標準條例第一條前段、第二條，判決如主文。
中      華      民      國    九十一    年     十二     月     十二     日
                                        法  官  陳  慧  珊
右正本證明與原本無異。
如不服本判決，應於送達後十日內向本院提出上訴狀（須附繕本），上訴於臺灣高等
法院臺中分院。
                                        書記官
中      華      民      國    九十一    年     十二     月     十二     日
【附錄論罪科刑法條】
刑法第三十條：
幫助他人犯罪者，為從犯。雖他人不知幫助之情者，亦同。
從犯之處罰，得按正犯之刑減輕之。
刑法第三百三十九條：
意圖為自己或第三人不法之所有，以詐術使人將本人或第三人之物交付者，處五年以
下有期徒刑、拘役或科或併科一千元以下罰金。
以前項方法得財產上不法之利益或使第三人得之者，亦同。
前二項之未遂犯罰之。
